# 合营企业顺逆流交易 2

提问人：田键泯 时间：2019-10-30 06:30:24
A 公司有合营企业 B 公司与合营企业 C 公司，若：A 持有 B 50%，A 持有 C 40%，本年 A 公司与合营企业 B公司存在销售业务（顺逆流），现出现以下情况：
案例 1 ：
如果本次的案例是 A 向 B 出售了资产产生了收益 0.5 亿元（收入 5 亿元，成本 4.5 亿元），B 再向 C 出售资产产生收益 0.1 亿元（收入 5.1亿元，成本 5 亿元），C 尚未对外出售资产，此时应当如何考虑？
解释：
在该交易中存在未实现的内部交易损益的（即有关资产未向外部独立第三方出售），A向 B 出售的资产，B 即使已经对 C 进行出售，但由于非外部独立第三方出售，该顺流产生的损益均为未实现，故：
一、A 对B 的权益法账务处理：
个别报表：
需要抵消金额：0.550%+0.150%*40%
合并报表：
借：营业收入 25000 万元
贷：营业成本 22500 万元
贷：投资收益 2500 万元
（合并报销无须考虑 B 向 C 处理部分，该部分未实现损益已经在个别报表处理且合并报表与 A 公司收入成本无关。）
二、A 对C 的权益法账务处理：
无须考虑上述特别事项。
案例 2 ：
如果本次的案例是（逆流）B 向 A 出售了资产产生了收益 0.5 亿元（收入 5 亿元，成本 4.5亿元），A 再向C 出售资产产生收益 0.1 亿元（收入 5.1亿元，成本 5 亿元），C 尚未对外出售资产，此时应当如何考虑？
一、A 对B 的权益法账务处理：
个别报表：
需要抵消金额：0.5*50%
合并报表
恢复长期股权投资以及存货，但是此时 A 公司的存货已经出售完毕：
借：长期股权投资
贷：？？？？
陈版主此时应当怎么去考虑
二、A 对C 的权益法账务处理：
个别报表：
需要抵消金额：0.1*40%
合并报表：
借：营业收入 51000 万元*0.4
贷：营业成本 50000 万元*0.4
贷：投资收益 1000 万元 *0.4
请教陈版主，上述处理是否合理？

回答人：chenyiwei
案例 1 ：你的理解基本合理。
案例 2 ：A 对 B 权益法，因为 A 已经将存货售出，故贷方应贷记营业成本。同时A 对C 按顺流交易进行抵销处理，在计算应抵销的 A对 C未实现损益时，营业成本按第一步调整后的 A 的合并报表层面的营业成本计算，即 5-0.5*50%=4.75 亿元。